【裁判字號】    98,訴,867
【裁判日期】    980327
【裁判案由】    毒品危害防制條例
【裁判全文】
臺灣板橋地方法院刑事判決               98年度訴字第867號
公  訴  人  臺灣板橋地方法院檢察署檢察官
被      告  甲○○
                （現另案於臺灣臺北監獄臺北分監執行中）
上列被告因毒品案件，經檢察官提起公訴（98年度毒偵字第940
號），本院以簡式審判程序審理，判決如下：
    主  文
甲○○施用第一級毒品，累犯，處有期徒刑捌月。又施用第二級
毒品，累犯，處有期徒刑參月。應執行有期徒刑玖月。
    事實及理由
一、本件係依刑事訴訟法第273 條之1 第1 項規定，以簡式審判
    程序審理判決，合先敘明。
二、本件除證據部分加列：被告於本院自白（見98年3 月23日準
    備程序筆錄、審理筆錄）外，其餘之犯罪事實、證據，均引
    用如附件起訴書之記載。
三、核被告甲○○所為，係犯毒品危害防制條例第10條第1 項、
    第2 項之罪，被告施用各該毒品前持有毒品之行為，為各該
    施用之高度行為所吸收，均不另論罪；所犯如上2 罪，犯意
    個別，行為互殊，為數罪，應予分論併罰；至被告並於本院
    自白供稱其於98年1 月19日某時許，在五股中興路新加坡汽
    車旅館，以海洛因混合安非他命以燒烤方式施用部分，稽之
    原所採集之被告尿液檢體檢驗結果查悉不生齟齬，仍堪憑信
    ，則被告此部分所為，應係一行為所犯，為異種想像競合犯
    ，應從一重之施用第1 級毒品罪論處，附帶說明。又被告有
    如起訴書所述前案，並經執行完畢，有本院98年3 月23日查
    悉之臺灣高等法院被告前案紀錄表在卷可稽，其於有期徒刑
    執行完畢後之5 年以內，再故意犯本件有期徒刑以上之2 罪
    ，均為累犯，應均依法加重其刑；爰審酌被告素行（詳參前
    述前案紀錄表）、動機、目的、施用毒品所生危害，以及犯
    罪後坦承犯行之態度，暨衡量施用毒品之連續性特質等一切
    情狀，酌情量處如主文所示之刑，並定其應執行刑。扣案如
    附表所示之物，被告否認為其所有，復無證據證明確係被告
    所有，應不為沒收之宣告，附帶說明。
據上論斷，應依刑事訴訟法第273 條之1 第1 項、第299 條第1
項前段、第310 條之2 、第454 條，毒品危害防制條例第10條第
1 項、第2 項，刑法第11條前段、第47條第1 項、第51條第5 款
，判決如主文。
本案經檢察官靳開聖到庭執行職務。
中    華    民    國    98    年    3     月    27    日
                        刑事第4 庭法  官  黎錦福
上列正本證明與原本無異。
如不服本判決，應於判決送達後10日內敘明上訴理由，向本院提
出上訴狀（應附繕本），上訴於臺灣高等法院。
                                  書記官  蔡麗春
中    華    民    國    98    年    3     月    27    日
附表【見98年度毒偵字第940 號卷第107 頁】：
一、吸食器1 組；
二、殘渣袋4 只。
附錄本案論罪科刑法條全文：
毒品危害防制條例第10條
施用第一級毒品者，處6 月以上5 年以下有期徒刑。
施用第二級毒品者，處3 年以下有期徒刑。
.......................................................
附件：
臺灣板橋地方法院檢察署檢察官起訴書
                                     98年度毒偵字第940號
    被      告  甲○○  男  25歲（民國○○年○月○○日生）
                        住臺北縣蘆洲市○○路69號3樓
                        （另案於臺北分監執行中）
                        國民身分證統一編號：Ｚ000000000號
上列被告因違反毒品危害防制條例案件，已經偵查終結，認應該
提起公訴，茲將犯罪事實及證據並所犯法條分敘如下：
        犯罪事實
一、甲○○前於民國91年間，因施用毒品案件，經依臺灣板橋地
    方法院91年度毒聲字第1331號裁定送勒戒處所觀察、勒戒後
    ，認無繼續施用毒品之傾向，於91年5 月24日釋放出所，並
    由本署檢察官以91年度毒偵字第671 號為不起訴處分確定。
    嗣其於觀察勒戒執行完畢後5 年內之94、95年間再因施用第
    二級毒品案件，經同院分別以94年度簡字第1827號、95年度
    簡字第1456號各判處有期徒刑4 月、6 月，如易科罰金，均
    以銀元300 元折算1 日確定，並先後於94年6 月30日、95年
    7 月17日易科罰金執行完畢。詎其猶不知警惕，於強制戒治
    執行完畢釋放後5 年內，分別基於施用第1 級毒品海洛因、
    第2 級毒品甲基安非他命之犯意，於98年1 月21日上午0 時
    15分許為警採尿回溯26小時之不詳時、地，施用第1 級毒品
    海洛因，及於同月20日下午1 時許，在位於臺北縣三重市○
    ○街18號之「雅登汽車旅館115 號房」內，施用第2 級毒品
    甲基安非他命。嗣於同日下午4 時30分許，為警在上址查獲
    ，並在現場扣得吸食器1 組及殘渣袋4 只，始知上情。
二、案經臺北市政府警察局中山分局移送偵辦。
        證據並所犯法條
一、證據清單及待證事實
┌──┬───────────┬─────────────┐
│編號│證據清單              │待證事實                  │
├──┼───────────┼─────────────┤
│1   │被告甲○○之供述      │被告於上揭時地曾施用甲基安│
│    │                      │非他命之事實              │
├──┼───────────┼─────────────┤
│2   │台灣尖端先進生技醫藥股│被告尿液送檢驗後呈嗎啡及甲│
│    │份有限公司濫用藥物檢驗│基安非他命陽性反應之事實  │
│    │報告1紙               │                          │
├──┼───────────┼─────────────┤
│3   │本署刑案資料查註紀錄表│(1)被告前經法院以裁定令入戒│
│    │1份                   │  治處所施以強制戒治，嗣經│
│    │                      │  停止戒治釋放，復於釋放後│
│    │                      │  之5年內，再犯本件施用毒 │
│    │                      │  品案件之事實            │
│    │                      │(2)證明被告累犯之事實      │
└──┴───────────┴─────────────┘
二、核被告所為，係犯毒品危害防制條例第10條第1 項之施用第
    1 級毒品及同條第2 項之施用第2 級毒品罪嫌。被告所犯施
    用第1 級毒品及施用第2 級毒品兩罪間，犯意各別，行為互
    異，請依法分論併罰。查被告前曾受有期徒刑執行完畢，此
    有本署刑案資料查註紀錄表1 份在卷可參，其於5 年內故意
    再犯本件有期徒刑以上之罪，請依刑法第47條第1 項累犯之
    規定加重其刑。
三、至移送意旨認被告另涉犯毒品危害防制條例第11條第3 項之
    罪嫌乙節。經查：按毒品危害防制條例第11條第3 項所謂「
    持有專供製造或施用毒品之器具者」，法條既規定「專」供
    ，自應解為「專」以供製造或施用毒品之器具者為限，若通
    常尚可以供他項用途之器具，或係以其他日用物品併湊製造
    、臨時替代使用之器具，應不包括在內，此有臺灣高等法院
    88年度上易字第1422號判決意旨可資參照。然觀諸本件扣獲
    之吸食器，顯然尚可作為一般日常生活之用，實難認係專供
    施用毒品之器具，且亦無證據得以證明本件扣案之吸食器1
    組及殘渣袋4 只係被告所持有，是被告應無成立毒品危害防
    制條例第11條第3 項之罪之餘地，移送意旨容有誤會，併此
    敘明。
四、依毒品危害防制條例第23條第2 項、刑事訴訟法第251 條第
    1 項提起公訴。
  此  致
臺灣板橋地方法院
中    華    民    國    98    年    2     月    27    日
                              檢  察  官  乙○○
                                          丙○○
以上正本證明與原本無異
中    華    民    國    98    年    3     月    4     日
                              書  記  官
附本案所犯法條全文：
毒品危害防制條例第10條
施用第一級毒品者，處6 月以上5 年以下有期徒刑。
施用第二級毒品者，處3 年以下有期徒刑。


司法院資訊處製作；財團法人民間司法改革基金會備份。
